# 关于预付款保函和垫付款质押的处理

提问人：zico9999 时间：2016-09-28 10:17:20
陈版：遇到一个工程款项支付的案例，有所疑虑望予以解答！ 例：甲方建设单位出包一厂房工程，乙方总承包单位中标施工。双方拟定工程预付款为合同总金额的20%， 2000 万元；但甲方因资金原因，要求乙方减免，双方商定： 1 、甲方开具商业承兑汇票给乙方作为预付款保证措施； 2 、乙方开具商业承兑汇票，作为甲方票据的反担保； 3 、工程开工后 6 个月内，甲乙双方各自收回票据。 请教：以下处理是否准确？ 1 、甲方开具票据，借：预付账款—预付工程款——乙方（XX工程） 2000 万 贷：应付票据 2000 万 考虑：是否需要进行账务处理？从实质上讲票据最后会收回，不存在偿付票据义务，但付款义务仍然存在。 所以，我认为，开具票据时无须账务处理，备查记录即可。 2 、甲方收到乙方票据，借：应收票据——乙方 2000 万 贷：其他应付款 2000 万 考虑：实质是双方以票据为媒介，进行信用升级，但是商业票据依然是商业信用范畴， 所以，我认为，仍然不应当进行账务处理，备查即可。
不知道以上理解是否妥当！？

回答人：chenyiwei
赞同你的理解。这种互相对开票据，但在正常情况下最终会各自收回的交易，没有导致经济资源的流入流出，因此无需进行账务处理。
当然，在实际操作中，甲乙双方应会约定在这 6 个月期间内，各自不得将取得的对方开出的作为担保的商业承兑汇票对外背书转让，否则到期将无法收回票据。如果乙方在这 6 个月内将票据对外转让了，则此时甲方应当相应作出借记预付工程款，贷记应付票据的会计分录，因为这时应付票据已变为对第三方的负债，独立于甲乙双方之间的合同关系，相应地甲可以认为乙的背书转让行为就意味着乙确认其已收到工程预付款。